最高法院刑事判決                                  八十七年度台非字第二四號
    上訴人  最高法院檢察署檢察總長
    被  告  甲○○
右上訴人因被告違反槍砲彈藥刀械管制條例案件，對於台灣高等法院台中分院中華民
國八十五年十二月十一日第二審確定判決（八十五年度上訴字第一六八七號，起訴案
號：台灣台中地方法院檢察署八十五年度偵字第六六八一號），認為違法，提起非常
上訴，本院判決如左：
    主  文
原判決關於未經許可，無故寄藏手槍部分之罪刑部分撤銷。
甲○○未經許可，無故寄藏手槍，處有期徒刑柒月，扣案之奧地利製GLOCK19 制式九
厘米半自動手槍（槍號AYA 六五九號）壹支沒收。
    理  由
非常上訴理由稱：「按判決不適用法則或適用不當者為違背法令。刑事訴訟法第三百
七十八條定有明文。又犯第七條至第十三條之罪自首，並報繳其持有之槍砲、彈藥、
刀械者，減輕或免除其刑。槍砲彈藥刀械管制條例第十三條之二第一項規定甚明。本
件原判決既認定被告係於八十四年七月間受已死亡之王鴻圖委託代為保管奧地利製Ｇ
ＬＯＣＫ一九米厘半自動手槍（槍號ＡＹＡ六五九號）一支及子彈九顆，而於八十五
年四月四日攜該手槍及子彈五顆（另四顆已經被告射擊而不存在），向有偵查犯罪職
權之台中市警察局刑警隊少年組自首並接受裁判，自應適用該有利於被告之槍砲彈藥
刀械管制條例第十三條之二第一項之特別規定予以減輕或免除其刑。原判決失察，竟
僅適用刑法第六十二條予以減輕，顯屬違法。案經確定，且不利於被告。爰依刑事訴
訟法第四百四十一條、第四百四十三條提起非常上訴，以資救濟，並予糾正。」等語
。
本院按判決不適用法則或適用不當者，為違背法令，刑事訴訟法第三百七十八條定有
明文。又八十六年十一月二十四日修正公布前之槍砲彈藥刀械管制條例第十三條之二
第一項前段規定，犯同條例第七條至第十三條之罪自首，並報繳其持有之槍砲、彈藥
、刀械者，減輕或免除其刑。此項規定為刑法第六十二條有關自首減輕其刑之特別規
定，自應優先適用。查被告甲○○於民國八十四年七月間，經由已死亡之王鴻圖委託
代為保管奧地利製ＧＬＯＣＫ19制式九厘米半自動手槍（槍號ＡＹＡ六五九號）一支
、子彈九顆（其中四顆已由被告射擊，五顆於送鑑定時均經試射），即未經許可，無
故將之藏置於其所經營位於台中市○○路與陝西路口粘記泡沫紅茶店內，迄至八十五
年四月四日，被告始攜上開手槍一支、子彈五顆於犯罪發覺前，向有偵查犯罪職權之
台中市警察局刑警隊少年組自首並接受裁判等情，為原確定判決所認定之事實。乃原
確定判決關於此部分撤銷第一審之判決，適用八十六年十一月二十四日修正公布前之
槍砲彈藥刀械管制條例第七條第四項、第十一條第三項及其他相關法條論處罪刑時，
有關自首減刑之規定，竟未適用同條例第十三條之二第一項前段減輕或免除其刑而仍
適用刑法第六十二條前段減輕其刑之規定，其適用法律，顯有違誤，且係不利於被告
。非常上訴意旨指摘及此，洵有理由，自應由本院將原判決關於被告未經許可，無故
寄藏手槍部分之罪刑部分撤銷改判，如主文第二項所示，以資糾正。
據上論結，應依刑事訴訟法第四百四十七條第一項第一款，修正公布前之槍砲彈藥刀
械管制條例第七條第四項、第十一條第三項、第十三條之二第一項前段，刑法第十一
條前段、第五十五條、第三十八條第一項第一款，判決如主文。
中      華      民      國    八十七    年      二      月      五      日
                              最高法院刑事第七庭
                                  審判長法官  董  明  霈
                                        法官  丁  錦  清
                                        法官  賴  忠  星
                                        法官  林  茂  雄
                                        法官  王  居  財
      右正本證明與原本無異
                                              書  記  官
中      華      民      國    八十七    年       二     月     十一     日
